臺灣高等法院臺中分院刑事判決　　　95年度交上易字第1236號
上　訴　人
即　被　告　乙○○
　　　　　　戊○○
自　訴　人　丁○○
輔　佐　人　丙○○
自訴代理人　林群期律師
上列上訴人因業務過失傷害案件，不服臺灣南投地方法院95年度
自字第1號，中華民國95年8月14日第一審判決，提起上訴，本院
判決如下：
    主  文
上訴駁回。
乙○○緩刑貳年。
    犯罪事實及理由
一、本案經本院審理結果，認第一審判決認事用法及量刑均無不
    當，應予維持，並引用第一審判決書記載之事實、證據及理
    由（如附件）。
二、被告兩人上訴意旨略以：本案發生之事實及經過，被告兩人
    均不否認。然被告戊○○雖係以派遣工人至特定之地點工作
    為業，但工人均係不定時工作，原則上均係早上或前一天才
    聯繫工人當天有無工作？工作地點何在？而工人則須自行準
    時到達工作地點，被告戊○○僅係讓工人方便，而請人順道
    載送一程；至被告乙○○本身亦係工人，並非專職之司機，
    僅因好心給大家方便上下班，故被告等之搭載工人，尚與業
    務上之行為不同，應不構成業務過失傷害罪云云。惟按刑法
    上所謂業務上之行為，不僅指主業務而已，即為完成主要業
    務所附隨之準備工作與輔助事務，亦應包括在內（最高法院
    83 年度台上字第2816號判決參照）。查，被告乙○○是受
    僱於被告戊○○擔任清潔工，當初是被告乙○○想要多賺一
    點錢，所以表示要以其之自小貨車接送員工上下班等情，業
    據被告戊○○於警詢供明在卷，核與被告乙○○於警詢供稱
    ：伊與自訴人均受僱於戊○○，戊○○平常都是叫伊以5N-0
    263號之自小貨車接送員工上下班，戊○○每天並補貼伊400
    元等語相符，足見被告乙○○除擔任清潔工外，亦身兼駕駛
    ，承被告戊○○之指示負責駕車搭載員工上下班，是駕車載
    送員工亦為被告乙○○之業務，其駕車肇事致自訴人受傷，
    自應負業務過失傷害之刑責；而被告戊○○雖未駕車載送員
    工，但其指示被告戊○○搭載員工，應係為完成其承包清潔
    工作之輔助事務，揆諸上開最高法院之判決意旨，被告戊○
    ○亦應負業務過失傷害之刑責，被告兩人在本院未提出其他
    有利之證據及辯解，其上訴無理由，應予駁回。
三、至自訴人雖另指稱：自訴人因本件車禍除受有右眼框骨折及
    右眼視神經之傷害外，尚受有右眼挫傷、鼻骨骨折、左手挫
    傷、腰椎第三、四節滑脫、右膝外翻外傷性關節炎等傷害，
    並提出佑民綜合醫院及陳宏源診所之診斷證明書為證。惟查
    ，被告於94年10月27日因本案車禍受傷，先送往佑民綜合醫
    院急救後，隨即轉診至中國醫藥大學附設醫院住院開刀，雖
    佑民綜合醫院所出具之診斷證明書載明自訴人受有「右眼挫
    傷、鼻骨骨折、左手挫傷」等傷害，然自訴人轉診至中國醫
    藥大學附設醫院住院開刀，經該院詳細檢查後，被告應係受
    有「右眼框骨折及右眼視神經之傷害」，此有該院所出具之
    診斷證明書及所檢送之病歷附卷可參，自訴人既經中國醫藥
    大學附設醫院詳細檢查、診療，故有關自訴人所受之傷勢，
    本院認應以中國醫藥大學附設醫院所出具之診斷證明書較為
    精確可採。而陳宏源診所所出具之診斷證明書雖另載明自訴
    人又受有「腰椎第三、四節滑脫、右膝外翻外傷性關節炎」
    等傷害，然自訴人係於95年3月7日才至陳宏源診所就診，距
    離車禍發生時（94年10月27日）已逾 4月，況自訴人若因本
    件車禍又受有此部分之傷害，豈可能於中國醫藥大學附設醫
    院治療期間均未發現，是本院認此部分之傷害尚無證據足以
    證明與本件車禍有關，附此敘明。
四、末查，被告乙○○前未曾因故意犯罪受有期徒刑以上刑之宣
    告，此有臺灣高等法院被告前案紀錄表在卷可，其因過失致
    犯本罪，犯後坦承犯行，已有悔意，且事後被告戊○○亦與
    自訴人達成和解，本院認被告乙○○僅係受僱於人，經濟地
    位屬於弱者，其經此教訓，應知警惕，諒無再犯之虞，併予
    宣告緩刑 2年。至被告戊○○雖已與自訴人達成和解，然本
    院考量被告戊○○身為僱主，未盡其保護勞工之責任，為督
    促其往後謹慎行事，善盡僱主之責任，認不宜宣告緩刑。
五、被告戊○○經合法傳喚，無正當理由不到庭，爰不待其陳述
    逕行判決。
據上論斷，應依刑事訴訟法第373條、第368條、第371條、刑法
第74條第1項第1款，判決如主文。
本案經檢察官甲○○到庭執行職務。
中　　華　　民　　國　　96　　年　　1 　　月　　31　　日
            刑事第十庭  審判長法　官　林　照　明
                              法　官　李  平　勳
                              法　官　蔡  名　曜
上列正本證明與原本無異。
不得上訴。
                              書記官　劉　恒　宏
中　　華　　民　　國　　96　　年　　2　　月　  　5  　日
